【裁判字號】    99,小上,2
【裁判日期】    990430
【裁判案由】    給付貨款
【裁判全文】
臺灣基隆地方法院民事裁定               99年度小上字第2號
上  訴  人  冠能營造工程有限公司
法定代理人  甲○○
被上訴人    瑞塔科技有限公司
法定代理人  乙○○
上列當事人間請求給付貨款事件，上訴人對於民國98年12月22日
本院基隆簡易庭98年度基小字第2228號第一審判決提起上訴，本
院第二審合議庭裁定如下：
    主  文
上訴駁回。
第二審訴訟費用新臺幣壹仟伍佰元由上訴人負擔。
    理  由
一、按對於小額程序之第一審裁判上訴，非以其違背法令為理由
    ，不得為之；上訴狀內應記載上訴理由，表明原判決所違背
    之法令及其具體內容，或依訴訟資料可認為原判決有違背法
    令之具體事實，民事訴訟法第436條之24第2項、第436 條之
    25分別定有明文。又所謂判決有違背法令，乃指判決不適用
    法規或適用不當；若上訴狀內未合法表明上訴理由者，上訴
    人應於提起上訴狀後20日內，提出理由書於原第二審法院，
    未提出者，毋庸命其補正，由原第二審法院以裁定駁回之，
    此為民事訴訟法第168 條及第471條第1項明定，亦為小額事
    件之上訴程序準用之，同法第436條之32第2項亦有明定。另
    上訴狀或理由書以原判決有不適用法規或適用不當判決之違
    背法令事由為上訴理由時，應有具體之指摘，並揭示該法規
    之條項或其內容，若係成文法以外之法則，應揭示該法則之
    旨趣，倘為司法院解釋或最高法院之判例，則應揭示該判解
    之字號或其內容；倘上訴狀或理由書如未依上述方法表明，
    或其所表明者與上開法條規定不合時，即難認為已合法表明
    上訴理由，並對第一審判決之違背法令有具體之指摘，其上
    訴自非合法（最高法院67年台上字第2876號、70年台上字第
    2027號、71年台上字第314 號判例參照）。故當事人對於小
    額程序第一審判決提起上訴時，未依上述方法表明，或其所
    表明者與上開法條規定不符時，即難認為已合法表明上訴理
    由，其上訴自非合法，第二審法院應依民事訴訟法第436 條
    之32第2項準用第444條第1項前段之規定，以裁定駁回之。
二、本件上訴人之上訴理由：
(一)上訴人承攬「基隆海博館潮境海洋中心抽水站改善工程」中
    ，所需FRP欄杆扶手數量8M等工程共計8項，係由被上訴人提
    供施工規範、材料物給本案之設計監造單位使用，上訴人得
    標後，為使材料送審順利，於民國98年2 月議價後，將確認
    單備註欄上「以上報價不含安裝」字樣刪除，另填「以送審
    合格過為準」等字樣，再依據被上訴人之工程估價單用印回
    傳給被上訴人確認工程承攬單，故系爭工程之主合約為連工
    帶料；上訴人依據確認單所定之付款條件為「預付30% 訂金
    」（已於98年3月10日支付）、「70%完工後45天期票」，被
    上訴人分4批出貨後，於98年4月份申請工程款，上訴人以電
    話向工地現場負責人確認安裝完成後，於98年6 月25日支付
    70%完工款，而上訴人於工程驗收期間，逢98年8月10日莫拉
    克颱風於臺灣外圍通過，系爭之FRP欄杆扶手6M已遭毀損，
    不堪使用，上訴人於98年8月12日以電話通知被上訴人修復
    ，被上訴人竟表示並非其安裝，且上訴人告知被上訴人安裝
    時所配送之螺絲配件皆牢固於結構體上，損壞非安裝問題，
    而是FRP欄杆扶手產品品質不良，上訴人請求被上訴人修復
    或更新，被上訴人卻辯稱該產品無法承受海邊強大風速，屬
    天災，拒絕修復，且上訴人質疑若被上訴人明知該產品不堪
    海邊風雨吹襲，又怎能提供給設計單位使用？往後保固如何
    辦理？被上訴人則拒絕回答；上訴人為解決毀損6M欄杆扶手
    之修護與後續保固問題，透過原設計監造單位認可，依被上
    訴人設計再新作6M欄杆扶手並以38×38不銹鋼斜撐補強，即
    系爭工程貨款係瑕疵擔保請求權之履行，並於備註欄加註緊
    急修補，然被上訴人卻視為工程貨款；又經查證被上訴人出
    貨前即電話告知上訴人之現場負責人出貨時間及不含安裝事
    宜，又因工地即將完工，現場負責人未經確認，即自行安排
    人員安裝，至此方知被上訴人並未完成履約，蓄意欺騙上訴
    人、溢領工程款，被上訴人不當得利為新臺幣（下同）52,5
    00元【計算式：21×2500＝52500】，並依民法第495條第1
    項規定請求被上訴人賠償34,650元。
(二)依民事訴訟法第446條第2項第2、3款規定，就同一訴訟標的
    有提起反訴之利益者、就主張抵銷之請求尚有餘額部分，得
    提起反訴。因被上訴人溢領工程款，不當得利達52,500元與
    損害賠償34,650元，上訴人主張以上開金額抵銷被上訴人請
    求之貨款34,650元。
三、經查，上訴人之上訴理由，所指被上訴人提供之施工材料有
    瑕疵、上訴人得請求損害賠償及請求被上訴人返還溢領之工
    程款，主張得以上開債權抵銷被上訴人本件貨款之請求等語
    ，顯未對原審判決具體指出如何違背法令情事，更未指明原
    審判決所違反之法令條項或其內容及依訴訟資料有何判決違
    背法令之具體事實，揆諸前開說明，自不得謂已合法表明上
    訴理由。從而本件上訴，顯難認為合法，應予駁回。
四、依民事訴訟法第436條之32第2項、第444條第1項前段、第95
    條、第78條，裁定如主文。
中    華    民    國    99    年    4     月    30    日
                  民事庭審判長法  官  蔡聰明
                              法  官  林玉珮
                              法  官  王翠芬
以上正本係照原本作成。
本裁定不得抗告。
中    華    民    國    99    年    4     月    30    日
                              書記官  李一農

司法院資訊處製作；財團法人民間司法改革基金會備份。
